臺灣桃園地方法院刑事判決
110年度審易字第1739號
公  訴  人  臺灣桃園地方檢察署檢察官 
被      告  林玉生



上列被告因毒品危害防制條例案件，經檢察官提起公訴（110年
度毒偵字第2997號、110年度毒偵字第3201號），本院判決如下
：
    主  文
丙○○施用第二級毒品，處有期徒刑貳月，如易科罰金，以新臺幣
壹仟元折算壹日。又施用第二級毒品，處有期徒刑肆月，如易科
罰金，以新臺幣壹仟元折算壹日。應執行有期徒刑伍月，如易科
罰金，以新臺幣壹仟元折算壹日。
    事  實
一、丙○○前因施用毒品案件，經送觀察、勒戒後，認無繼續施用
    毒品之傾向，於民國109年3月20日執行完畢釋放出所，並由
    本署檢察官以109年度偵緝字第362號、109年度毒偵緝字第7
    4號、第75號為不起訴處分確定。詎仍不知悔改，於上開觀
    察、勒戒執行完畢釋放後3年內，復基於施用第二級毒品之
    犯意，分別為以下行為：
  ㈠於110年1月31日上午2時許，在桃園市○○區○○○路某處，以將
    第二級毒品甲基安非他命置於玻璃球燒烤吸食煙霧方式，施
    用第二級毒品甲基安非他命1次。嗣於同年2月3日上午3時30
    分許，在桃園市中壢區中美路2段與中豐路口，因違規停車
    ，經警員盤查時，在警員不知其上述施用第二級毒品犯行前
    ，向警員自首上情並接受裁判。而其為警所採集之尿液送驗
    後，結果呈甲基安非他命陽性反應。
  ㈡於110年2月20日晚間10時許，在桃園市○○區○○○路000巷00號
    住處，以將第二級毒品甲基安非他命置於玻璃球燒烤吸食煙
    霧方式，施用第二級毒品甲基安非他命1次。嗣於111年2月2
    3日，在桃園市中壢區健行路與中北路二段路口為警盤查，
    發覺其為毒品強制採驗尿液人口。嗣經警出示臺灣桃園地方
    檢察署檢察官強制到場（強制採驗尿液）許可書，於同年月
    23日下午5時30分許，採集其尿液送驗後，檢驗結果呈現甲
    基安非他命陽性反應，始悉上情。
二、案經桃園市政府警察局刑事警察大隊、中壢分局報請臺灣桃
    園地方檢察署檢察官偵查起訴。
    理  由
壹、犯罪事實欄一㈠部分：
一、證據能力部分：　　
　　此部分所引用之非供述證據、非供述證據，業經本院依法踐
    行調查證據程序。而檢察官、被告亦均不爭執各該證據之證
    據能力，復查無依法應排除其證據能力之情形，是後述所引
    用證據之證據能力均無疑義，先予敘明。
二、實體部分：
　　被告丙○○對於前述施用第二級毒品之犯行坦承不諱，且經證
    人即查獲本件之警員涂聖宗、甲○○於本院審理時證述明確。
    又被告為警查獲後，經採集尿液送檢驗呈甲基安非他命陽性
    反應，有台灣檢驗科技股份有限公司濫用藥物檢驗報告、勘
    察採證同意書各1紙、桃園市政府警察局保安警察大隊真實
    姓名與尿液、毒品編號對照表、列管毒品人口尿液檢體採集
    送驗紀錄表各1份在卷可稽。由此足見，被告之自白與犯罪
    事實相符，其施用第二級毒品犯行堪以認定。
貳、犯罪事實欄一㈡部分：
一、證據能力部分：　　
  ㈠被告丙○○主張：兩次採驗尿液陽性反應，我都有施用毒品。
    但我有跟警察講110年2月3日已經被採尿過了，不能同一張
    強制採驗票驗我兩次尿，警察恐嚇我，我是不同意採尿，這
    是違法的等語。
  ㈡警員採集之被告尿液、臺灣檢驗科技股份有限公司出具之濫
    用藥物檢驗報告（參110年度毒偵字第3201號卷第31至33頁
    ），均具有證據能力，茲分敘如下：
  ⒈證人即任職於桃園市政府警察局中壢分局中壢派出所之乙○○
    於本院審理時結證稱：110年2月23日處理案件時有看到被告
    ，當時有查詢到桃園地檢署檢察官核發的強制採驗票，在中
    壢區健行路與中北路口查獲被告。我們跟被告講，要強制採
    驗他的尿，一開始被告不太配合，我們給被告看檢察官核發
    的強制採驗尿液票後，被告才願意配合採尿。檢察官核發的
    強制到場（強制採驗尿液）許可書，是在警用電腦系統中的
    採尿系統中所下載。被告雖表示曾在110年2月3日採尿過一
    次，但我們查詢採驗尿液系統，在系統上顯示並沒有任何被
    告曾經採驗尿液的結果。警詢筆錄，都是依照被告的陳述記
    載等語（參審卷第152至155頁）。
  ⒉被告丙○○於本院審理時，在證人乙○○到庭為證，於交互詰問
    後，表示對證人乙○○的證詞沒有意見，即可見證人乙○○的證
    詞非虛。再衡酌卷附臺灣桃園地方檢察署檢察官強制到場（
    強制採驗尿液）許可書、勘察採證同意書、列管人口基本資
    料查詢、列管人口尿液檢體採集送驗紀錄表（參110年度毒
    偵字第3201號卷第25至31頁）、職務報告（參審卷第51頁）
    所示，可知證人乙○○於111年2月23日，在桃園市中壢區健行
    路與中北路二段路口，因案盤查被告丙○○，發覺被告丙○○為
    尿液採驗人口。復以警用電腦查詢被告丙○○之尿液到驗狀況
    ，發現臺灣桃園地方檢察署檢察官有核發被告丙○○之強制到
    場（強制採驗尿液）許可書。雖被告丙○○表示曾因保安警察
    大隊攔查而到場驗尿，但經查詢警用電腦之採驗尿液系統，
    在系統上顯示並沒有任何被告曾經採驗尿液的結果，有列管
    人口基本資料查詢（參110年度毒偵字第3201號卷第29頁）
    、職務報告（參審卷第51頁）。由此足見，證人乙○○的證詞
    屬實，堪以採信。 
  ⒊復衡酌卷附臺灣桃園地方檢察署檢察官強制到場（強制採驗
    尿液）許可書、勘察採證同意書（參110年度毒偵字第3201
    號卷第25、第27頁）所示，可知證人乙○○提示被告丙○○前述
    檢察官強制到場（強制採驗尿液）許可書後，被告丙○○即配
    合證人乙○○採尿。而被告為警採驗的尿液，經檢驗結果，呈
    現甲基安非他命陽性反應，有列管人口尿液檢體採集送驗紀
    錄表、台灣檢驗科技股份有限公司濫用藥物實驗室-台北濫
    用藥物檢驗報告各1份（參110年度毒偵字第3201號卷第1頁
    、第33-1頁）在卷可稽。由此足證，本件警員採集之被告尿
    液、臺灣檢驗科技股份有限公司出具之濫用藥物檢驗報告，
    均有證據能力無訛。被告辯稱警察違法採尿，採尿程序不合
    法，尿液檢驗報告不得作為證據云云，顯為臨訟卸責之詞，
    不能採信。
  ㈢按被告以外之人於審判外之言詞或書面陳述，除法律有規定
    者外，不得作為證據。惟被告以外之人於審判外之陳述，經
    當事人於審判程序同意作為證據，法院審酌該言詞陳述或書
    面陳述作成時之情況，認為適當者，亦得為證據。當事人、
    代理人或辯護人於法院調查證據時，知有第159 條第1 項不
    得為證據之情形，而未於言詞辯論終結前聲明異議者，視為
    有前項之同意，刑事訴訟法第159 條第1 項、第159 條之5
    第1 項、第2 項分別定有明文。查卷附其餘據以嚴格證明被
    告犯罪事實有無之屬傳聞證據之證據能力，當事人於本院審
    判中並未爭執其證據能力，本院審酌各該證據查無有何違反
    法定程序取得之情形，亦無顯有不可信與不得作為證據等情
    ，因認為適當，故均有證據能力。
  ㈣另其餘非供述證據部分，亦無證據可認係公務員基於違法之
    方式所取得或有偽造、變造之情事，復與本案之待證事實具
    有關聯性，均認有證據能力。
貳、實體部分：
一、被告丙○○於警詢時陳稱：於110年2月20日晚間10時許，在桃
    園市平鎮區關爺東路320巷23號住處，以將第二級毒品甲基
    安非他命置於玻璃球燒烤吸食煙霧方式，施用第二級毒品甲
    基安非他命1次等語（參同上毒偵卷第8頁），其於本院審理
    時陳稱兩次採驗尿液陽性反應，我都有施用毒品等語（參審
    卷第156頁）。又被告為警採驗的尿液，經檢驗結果，呈現
    甲基安非他命陽性反應，有列管人口尿液檢體採集送驗紀錄
    表、台灣檢驗科技股份有限公司濫用藥物實驗室-台北濫用
    藥物檢驗報告各1份（參110年度毒偵字第3201號卷第1頁、
    第33-1頁）在卷可稽。由此足見，其上述自白與犯罪事實相
    符。綜上，本件事證明確，被告前述施用第二級毒品甲基安
    非他命之犯行，堪以認定。
參、起訴審查部分：
    按觀察、勒戒或強制戒治執行完畢釋放後，3 年內再犯第10
    條之罪者，檢察官或少年法院（地方法院少年法庭）應依法
    追訴或裁定交付審理，毒品危害防制條例第23條第2 項定有
    明文。經查，前因施用毒品案件，經送觀察、勒戒後，認無
    繼續施用毒品之傾向，於109年3月20日執行完畢釋放出所，
    並由檢察官以109年度偵緝字第362號、109年度毒偵緝字第7
    4號、第75號為不起訴處分確定，有臺灣高等法院被告前案
    紀錄表在卷可考。故檢察官依法追訴被告本件兩次施用第二
    級毒品犯行，即無不合，先予敘明。
肆、論罪科刑：
一、按甲基安非他命為毒品危害防制條例第2 條第2 項第2 款所
    規定之第二級毒品，核被告所為，均係犯毒品危害防制條例
    第10條第2 項之施用第二級毒品罪。被告先後兩次為供己施
    用第二級毒品因而持有第二級毒品甲基安非他命之低度行為
    ，均為施用毒品之高度行為所吸收，均不另論罪。
二、被告於偵查機關尚不知有犯罪事實欄一㈠部分之施用第二級
    毒品犯行前，向警員自首犯行並接受裁判等情，業據證人甲
    ○○證述屬實（參審卷第151頁），且有被告之警詢筆錄附卷
    可佐（參110年度毒偵字第2997號卷第15頁），符合刑法第6
    2條前段自首規定之要件，故依該規定減輕其刑。又其所犯
    之上述兩罪，犯意各別、行為互殊，應予以分論併罰。
三、爰以行為人之責任為基礎，審酌被告前已因施用毒品案件經
    戒癮處分，本應徹底戒絕毒癮。詎其竟未能自新，仍一再施
    用足以導致人體機能發生依賴性、成癮性及抗藥性等障礙之
    毒品，戕害自身健康，漠視法令禁制，實屬不該。另審酌其
    坦白犯罪事實欄一㈠部分之犯行且自首犯行，足見犯後態度
    良好。另考量其就犯罪事實一㈡部分之施用第二級毒品犯行
    ，飾詞卸責地主張警員採尿程序違法，難認其犯後態度良好
    。復斟酌其坦承犯罪事實欄一㈠部分之犯行，兼衡其犯罪之
    動機、目的、手段、素行、所生之損害等一切情狀，分別量
    處如主文所示之刑及定應執行刑，及均諭知易科罰金之折算
    標準。
據上論斷，應依刑事訴訟法第299 條第1 項前段，毒品危害防制
條例第10條第2 項，刑法第11條、第62條前段、第51條第5款、
第41條條第1 項，判決如主文。
本案經檢察官劉仲慧到庭執行職務。
中    華    民    國   111    年    8     月   15     日
                  刑事審查庭  法  官  呂曾達
以上正本證明與原本無異。
如不服本判決應於收受判決後20日內向本院提出上訴書狀，並應
敘述具體理由。其未敘述上訴理由者，應於上訴期間屆滿後20日
內向本院補提理由書(均須按他造當事人之人數附繕本)「切勿逕
送上級法院」。 
　　　　　　　　　　　　　　　書記官　楊淨雲　　
中　　華　　民　　國　　111 　年　　8 　　月　　16　　日
附錄本案論罪科刑依據之法條：
毒品危害防制條例第10條第2項。
施用第二級毒品者，處 3 年以下有期徒刑。